# 求助陈版，同一控制下企业合并长期股权投资初始成本计量

提问人：Afang_007 时间：2023-08-04 10:57:31
陈版，向您求助请教个问题。非常感谢。
甲公司持有A 70%股权、B 80%股权，A又持有C公司100%。 2023 年 3 月 1 日，B从A处购买C100%股权，对价是150 。合并日C公司的净资产是 200 。假设除了本次购买外，之前无任何权益交易、公司也都是新设成立的。
想求助陈版的问题是 ：B同控购买C之后，B个别报表长期股权投资的入账金额=200*70%=140还是 200 ？ 向您咨询这个问题是我有点不太明白准则“在合并日按照被合并方所有者权益在最终控制方合并财务报表中的账面价值的份额作为长期股权投资的初始投资成本”这句话中“在最终控制方合并财务报表中的份额”是什么意思。
多谢陈版

回答人：chenyiwei
因为B购买C的股权比例是100%，相应地B对C的长期股权投资成本=200*100%=200，与所支付的购买价款之间的差额调整权益。因为本次被收购的100%股权均来自最终控制方的合并报表范围内，没有向外部少数股东购买的情况，不应穿透到本次收购前最终控制方在被收购方中所享有的权益比例。